Minutes et répertoires du notaire Louis AUVRAY, 9 décembre 1687 - 25 avril 1712 (étude IX)
Archives nationales
- Minutes de Louis AUVRAY, 9 décembre 1687 - 25 avril 1712; MC/ET/IX/495 - MC/ET/IX/583
  - Minutes. 1710, août - 1710, décembre, août 1710 - décembre 1710; MC/ET/IX/579
    - DUMOUSTIER Françoise femme de Claude BENARD, maître layetier écrainier à Paris Rue de l'arbre sec - paroisse Saint-Germain-l'Auxerrois § Inventaire après décès de Françoise DUMOUSTIER à la requête de Claude BENARD son mari en présence de maître Thomas Simon GUEULETTE, Substitut du Procureur pour l'absence de François BENARD, maître layetier, leur fils., 6 décembre 1710; MC/ET/IX/579; 2 folios + 1 pièce
    - Quittance donnée par Guillaume-Auguste Lemaistre, bourgeois de Paris, demeurant cul-de-sac des Pères de l'Oratoire, à Pierre Lemaistre l'aîné, architecte des bâtiments du roi et de son académie, son père, de la somme de 30.500 livres qu'il a reçues en deux fois, des mains de Guillaume Blanchard, avocat au parlement, demeurant rue Neuve-Saint-Merri, et dont il a employé 8.000 livres à l'acquisition, sous le nom dudit Blanchard, de 400 livres de rente sur les aides et gabelles, rachetées à Pierre Lemaistre le jeune, architecte des bâtiments du roi, son cousin, et dont 22.500 livres ont été déposées entre les mains de Louis Richard, notaire, pour être employées à l'achat de 1.125 livres de rente sur les aides et gabelles. Ladite somme de 30.500 livres étant le solde de 60.000 livres dont ledit Lemaistre l'aîné a fait don à son fils à l'occasion de son mariage avec Louise-Françoise de Grou de Beaufort (contrat du 21 janvier 1706, Lange et Savalette, notaires)., 20 décembre 1710; MC/ET/IX/579
      Documents du Minutier central concernant l'histoire de l'art (1700-1750), par Mireille Rambaud, tome II [études I à X, soit 2357 actes], Paris, Archives nationales, 1971, p. 112 (instrument de recherche imprimé dématérialisé, certaines notices sont plus détaillées dans la version intégrale accessible en ligne par la rubrique 'Autres instruments de recherche', voir contexte dans le Plan d’orientation général - Notaires de Paris, guides thématiques du Minutier).
    - BOUCHOT Jean Maçon à Paris Rue du Martroy, paroisse Saint-Jean en Grève § Inventaire après décès de Jean BOUCHOT à la requête de Sébastienne MASCART sa seconde femme et de Maître Amable MICHELET, procureur de maître Léonard BOULMOT huissier à Vallières, fils du 1er lit - et de Antoine BOULHOT, maçon, fils du deuxième lit, 29 décembre 1710; MC/ET/IX/579; 4 folios
    - Inventaire après décès de Claude-Elisabeth Perrot de Saint-Dié, veuve de Benigne Le Ragois, seigneur de Bretonvilliers et autres lieux, président à la chambre des comptes, dressé en l'hôtel de Bretonvilliers, dans la rue de ce nom, à la requête de Pierre Le Moyne, exécuteur du testament de la défunte et à celle de Marie-Madeleine d'Albon, veuve de Benigne Le Ragois, sieur de Bretonvilliers, tutrice de ses enfants mineurs: Benigne et Claude-Elisabeth, petits enfants et héritiers de la défunte, et encore de Jean-Baptiste Le Ragois de Bretonvilliers, de Marie-Angélique Le Ragois, veuve de Anne-Louis-Jules de Malon, seigneur de Bercy, de Françoise Le Ragois, veuve de Anne Hervart, seigneur de Bois-le-Vicomte, de Hyacinthe-Madeleine Le Ragois, femme de Louis Bechameil, seigneur de Nointel, tous enfants et héritiers de la défunte., 30 décembre 1710; MC/ET/IX/579
      Paysage et architecture, trois tableaux, l'un de Fouquières, l'autre de Corneille et le troisième de Guaspre, b.b.d. ... 75 l.
      Trois tableaux dont un ovale, de Corneille, b.b.d. ... 40 l.
      - 18 tableaux sans noms d'auteurs, peints sur toile, sur cuivre, ou en miniature, prisés entre 3 et 20 livres: sujets religieux, 4; portraits, 7 (1 portrait du roi et 6 de dames de la cour; paysage, l. 6 petites miniatures dont les sujets ne sont pas mentionnés. ESTAMPES Quatre estampes d'après Poussin, et un portrait du duc d'Orléans, b.b.d. ... 12 l. - 18 tableaux sans noms d'auteurs, peints sur toile, sur cuivre, ou en miniature, prisés entre 3 et 20 livres: sujets religieux, 4; portraits, 7 (1 portrait du roi et 6 de dames de la cour; paysage, l. 6 petites miniatures dont les sujets ne sont pas mentionnés.
      ESTAMPES.
      Quatre estampes d'après Poussin, et un portrait du duc d'Orléans, b.b.d. ... 12 l.
      Mention de François Coppin, marchand orfèvre, rue Saint-Antoine qui estime la vaisselle d'argent.
      Documents du Minutier central concernant l'histoire de l'art (1700-1750), par Mireille Rambaud, tome II [études I à X, soit 2357 actes], Paris, Archives nationales, 1971, p. 805 (instrument de recherche imprimé dématérialisé, certaines notices sont plus détaillées dans la version intégrale accessible en ligne par la rubrique 'Autres instruments de recherche', voir contexte dans le Plan d’orientation général - Notaires de Paris, guides thématiques du Minutier).
      Autres dépouillement (s):
  - Minutes. 1711, janvier - 1711, mai, janvier 1711 - mai 1711; MC/ET/IX/580
    - Touzé (Romain) maître serrurier; rue Neuve Saint-Denis § bail par .., 20 mai 1710; MC/ET/IX/580
      bail; Touzé, Romain
    - Vente par Marie-Angélique Denis, femme de Louis Marchand, organiste, et Hélène Denis, veuve de Claude Simpol, demeurant rue Saint-Honoré, paroisse Saint-Eustache, à Pascal Jolly, procureur général de la justice de Crosne, d'un arpent trois quart de terres et vignes, situé à Crosne, moyennant 208 livres., 18 janvier 1711; MC/ET/IX/580
    - Lemarquis (Louis) tapissier rue d'Enfers § Constitution, 19 février 1711; MC/ET/IX/580
      constitution de rente; Lemarquis, Louis
    - Transport par Charles Baco, peintre de l'académie de Saint-Luc, demeurant rue Saint-Honoré, paroisse Saint-Germain-l'Auxerrois, à Denis Taulard, maître rôtisseur, demeurant rue de l'Arbre-Sec, de son droit au bail, pour les quatre années qui restent à courir, d'une maison sise rue Saint-Honoré à l'enseigne de la Cloche d'Or (dans laquelle ledit Baco se réserve toutefois une chambre au premier étage), moyennant 700 livres de loyer annuel; le preneur s'engage à verser 50 livres audit Baco pour une cloison vitrée et un plancher qu'il a fait faire dans la boutique., 2 mars 1711; MC/ET/IX/580
      Documents du Minutier central concernant l'histoire de l'art (1700-1750), par Mireille Rambaud, tome II [études I à X, soit 2357 actes], Paris, Archives nationales, 1971, p. 198 (instrument de recherche imprimé dématérialisé, certaines notices sont plus détaillées dans la version intégrale accessible en ligne par la rubrique 'Autres instruments de recherche', voir contexte dans le Plan d’orientation général - Notaires de Paris, guides thématiques du Minutier).
    - Rousset (Jean) maître coffretier malletier rue Saint Honoré § Partage, 9 mars 1711; MC/ET/IX/580
      partage; Rousset, Jean
    - joaillier (apprentissage) § Contrat pour 3 ans, entre Alexis Gobin, maître doreur, et Claude Hanryot, marchand mercier grossier joaillier, au profit de Pierre Alexis Gobin, fils dud. A.G. Nourri, logé, blanchi. Moyennant 250 l., 14 mars 1711; MC/ET/IX/580
    - Gobin (Alexis) maître doreur rue de la Verrerie § Apprentissage, 14 mars 1711; MC/ET/IX/580
      contrat d'apprentissage; Gobin, Alexis
    - Hanryot (Claude) marchand grossier mercier joaillier rue des Lombards § Apprentissage, 14 mars 1711; MC/ET/IX/580
      contrat d'apprentissage; Hanryot, Claude
    - Godard (Louis) maître maçon à Paris § Rétrocession (de sa veuve), 16 mars 1711; MC/ET/IX/580
      Godard, Louis
    - Deniset (Claude) maître fondeur rue de la Vieille Draperie § Procuration, 20 mars 1711; MC/ET/IX/580
      procuration; Deniset, Claude
    - Dupré (Antoine), maître peintre, rue du Roule § Procuration, 20 mars 1711; MC/ET/IX/580
      procuration; Dupré, Antoine
    - Delouviers (Jean) marchand relieur libraire rue de La Harpe § Mariage de la fille de .., 19 avril 1711; MC/ET/IX/580
      contrat de mariage; Delouviers, Jean
    - joaillier (apprentissage) § Contrat entre Pierre Lucas émancipé d'âgé, pour 3 ans, et Jean Tannier, marchand mercier joaillier. Nourri, logé, blanchi. Moyennant 200 l., 3 mai 1711; MC/ET/IX/580
    - Tanniet (Jean) marchand mercier joaillier rue Saint-Dominique § Apprentissage, 3 mai 1711; MC/ET/IX/580
      contrat d'apprentissage; Tanniet, Jean
    - Cressé (Gabriel Jacques) maître sculpteur rue Maubué § bail par .., 10 mai 1711; MC/ET/IX/580
    - Gillet (Antoine) maître fondeur rue Guérin Boisseau § Transport, 20 mai 1711; MC/ET/IX/580
      Gillet, Antoine
  - Minutes. 1711, juin - 1711, août, juin 1711 - août 1711; MC/ET/IX/581
    - LETELLIER (Pierre) Maçon grde rue des Faubourg § Décharge .., 1er juin 1711; MC/ET/IX/581
      Letellier, Pierre
    - LOURDET (Paul) Architecte Rue Saint Denis § Procuration .., 2 juin 1711; MC/ET/IX/581
      procuration; Lourdet, Paul
    - BERTHIER (Nicolas) Architecte, entrepreneur Rue Neuve § Quittance., 11 juin 1711; MC/ET/IX/581
      quittance; Berthier, Nicolas
    - Duchatel (François), maître peintre, rue de la Tacherie § Mariage de .., 21 juin 1711; MC/ET/IX/581
      contrat de mariage; Duchatel, François
    - LAFORGE (Charles) Maître Serrurier Rue de Gesvres § Mariage de .., 25 juin 1711; MC/ET/IX/581
      contrat de mariage; Laforge, Charles
    - Partage entre Marie-Angélique Denis, femme de Louis Marchand, organiste de la musique du roi, demeurant rue des Prouvaires, et Hélène Denis, veuve de Claude Simpol, des biens de la succession de Marie Bellesme, veuve de Louis Denis, leur mère., 28 juin 1711; MC/ET/IX/581
      Masse successorale: 15.850 livres, 14 sols, 6 deniers.
    - Constitution par le prévôt des marchands et les échevins de Paris de 200 livres de rente sur les aides et gabelles au profit de Philippe Jouet, moyennant 4.000 livres., 6 juillet 1711; MC/ET/IX/581
      La quittance du garde du trésor royal, en date du 28 avril 1711, est jointe.
    - BALTHAZARD Horloger Pendule par .. § Inventaire après décès .., 6 juillet 1711; MC/ET/IX/581
    - JACOB (Jean) Maître Serrurier Rue Saint-Antoine § Mise en .., 8 juillet 1711; MC/ET/IX/581
      Jacob, Jean
    - SERRURIER (apprentissage de) § Mise en .. de HUART (André) pour 5 ans chez JACOB (Jean) qui le loge, nourri pour 120 livres .., 8 juillet 1711; MC/ET/IX/581
    - PEINSON (Julien) Maître maçon Versailles § Constitution de rente .., 14 juillet 1711; MC/ET/IX/581
      constitution de rente; Peinson, Julien
    - BONNEFOY (Jean) Sculpteur Paris § Donation entre vifs, 25 juillet 1711; MC/ET/IX/581
      donation; Bonnefoy, Jean
    - Contrat de mariage entre Pierre Béguin, conseiller secrétaire du roi et Marthe-Catherine Masson, veuve de Joseph Narcis, banquier., 13 août 1711; MC/ET/IX/581
      Pièce jointe: 1707, 20 octobre. État des biens et effets appartenant à ladite veuve, dressé en présence de François Wattuci, banquier, par Baslin et Perrichon, notaires. Une Bataille de Mr. Le Brun, b.b.d. ... 75 l.
      Une Reine qui assiste les pauvres ... 100 l.
      À noter: un clavecin 'peint en façon de la Chine, avec son pied, fait par Pierre Baillion en 1680' ... 60 l.
      Documents du Minutier central concernant l'histoire de l'art (1700-1750), par Mireille Rambaud, tome II [études I à X, soit 2357 actes], Paris, Archives nationales, 1971, p. 811 (instrument de recherche imprimé dématérialisé, certaines notices sont plus détaillées dans la version intégrale accessible en ligne par la rubrique 'Autres instruments de recherche', voir contexte dans le Plan d’orientation général - Notaires de Paris, guides thématiques du Minutier).
    - Signature de Charles de La Fosse, en qualité d'ami, au contrat de mariage entre Pierre Béguin, écuyer, conseiller secrétaire du roi, et Marthe-Catherine Masson, veuve de Joseph Narcis, banquier., 13 août 1711; MC/ET/IX/581
      Documents du Minutier central concernant l'histoire de l'art (1700-1750), par Mireille Rambaud, tome II [études I à X, soit 2357 actes], Paris, Archives nationales, 1971, p. 306 (instrument de recherche imprimé dématérialisé, certaines notices sont plus détaillées dans la version intégrale accessible en ligne par la rubrique 'Autres instruments de recherche', voir contexte dans le Plan d’orientation général - Notaires de Paris, guides thématiques du Minutier).
    - DESMONTEUX (Guillaume) Maçon Paris § Mise en apprentissage du fils de .., 23 août 1711; MC/ET/IX/581
      contrat d'apprentissage; Desmonteux, Guillaume
    - BRUSLÉ (Jacques) Serrurier Villeneuve Saint-Georges § Bail, 23 août 1711; MC/ET/IX/581
      bail; Bruslé, Jacques
  - Minutes. 1711, septembre - 1711, décembre, septembre 1711 - décembre 1711; MC/ET/IX/582
    - Apprentissage par André DELARBRE, maître à danser, rue Dauphine, d'Anne André, son fils, pour quatre ans, avec Nicolas GUINOLT, maître barbier perruquier, 2 septembre 1711; MC/ET/IX/582
      contrat d'apprentissage; Dauphine (rue); Delarbre, André; Delarbre, Anne André; Guinolt, Nicolas; enseignant; danseur; coiffeur
    - Contrat de mariage entre Charles Baco, peintre de l'académie de Saint-Luc, demeurant rue Saint-Honoré, paroisse Saint-Germain-l'Auxerrois, fils de défunts Charles Baco, maître peintre et Catherine Guignard, et Elisabeth-Angélique Tramblin, fille majeure de défunt Robert Tramblin, bourgeois de Paris, et de Marie Gautier, demeurant avec sa mère, rue de la Vieille- Tuilerie. Ont signé avec les parents et amis: Benoit Audran, graveur de l'académie royale, François Desportes, peintre ordinaire du roi en son académie, amis du futur époux, André Tramblin, peintre, professeur à l'académie de Saint-Luc, frère de la future épouse, et Marie-Claude Boullié, sa femme, Pierre Delaunay, peintre, professeur à l'académie de Saint-Luc, Simon Besançon, peintre, recteur de ladite académie, Louis Delaunay, ordinaire de la musique du roi., 14 octobre 1711; MC/ET/IX/582
      Régime matrimonial: communauté. 'Le futur époux prend ladite future épouse aux biens et droits qui lui pourront advenir. - Douaire: 1.000 livres, 'pour l'amitié que ledit futur époux porte à la future épouse' il lui fait donation entre vifs de 9.000 livres; de même, la future épouse fait don au futur époux de tous les biens meubles et immeubles qui lui appartiendront au jour de son décès.
      Documents du Minutier central concernant l'histoire de l'art (1700-1750), par Mireille Rambaud, tome II [études I à X, soit 2357 actes], Paris, Archives nationales, 1971, p. 199 (instrument de recherche imprimé dématérialisé, certaines notices sont plus détaillées dans la version intégrale accessible en ligne par la rubrique 'Autres instruments de recherche', voir contexte dans le Plan d’orientation général - Notaires de Paris, guides thématiques du Minutier).
    - joaillier (apprentissage) § Contrat pour 3 ans, entre Louis Joraud, bourgeois de Paris, et Jean Conessel, marchand mercier grossier joaillier, au profit de Charles Joraud. Nourri, logé, blanchi. Il recevra 3 demi setiers de vin par jour Moyennant 500 l., 28 octobre 1711; MC/ET/IX/582
    - Ciseleur (obligé alloué) § Contrat pour 4 ans, entre Leonard Hamelin, et Jean Ventrier, ciseleur, au profit de Jean Leonard H., fils dudit Léonard .. Nourri, logé, blanchi, Moyennant 100l., 28 octobre 1711; MC/ET/IX/582
    - Vautrier (Jean) ciseleur dans le bas de Saint-Denis de la Châtre § Alloué (obligé), 28 octobre 1711; MC/ET/IX/582
      Vautrier, Jean
    - Couessel (Jean) marchand mercier grossier joaillier rue Saint-Denis § Apprentissage, 28 octobre 1711; MC/ET/IX/582
      contrat d'apprentissage; Couessel, Jean
    - Chastelain (Isidore) l'un des 60 architectes jurés expert du Roi à Paris § Estimation d'une maison (pièce annexe); Vente, 2 novembre 1711; MC/ET/IX/582
      acte de vente; Chastelain, Isidore
    - joaillier (apprentissage) § Contrat pour 3 ans, entre Charles Chevalier, et Jean Charles Crouchet, marchand grossier mercier joaillier, au profit de Charles Ch. fils dud. Charles, âgé de 18 ans Logé, nourri. Moyennant 600 l., 12 novembre 1711; MC/ET/IX/582
    - Crouchet (Jean Charles) marchand mercier grossier joaillier rue Galande § Apprentissage, 12 novembre 1711; MC/ET/IX/582
      contrat d'apprentissage; Crouchet, Jean Charles
    - Mercier (Pierre) relieur rue Charnière § procuration, 1er décembre 1711; MC/ET/IX/582
      procuration; Mercier, Pierre
    - Flour (Robert) maître serrurier rue Béthisy § Marché, 26 décembre 1711; MC/ET/IX/582
      marché; Flour, Robert
    - Moignet (Simon), maître menuisier, rue du Petit Lion § Marché, 26 décembre 1711; MC/ET/IX/582
      marché; Moignet, Simon
  - Minutes. 1712, janvier - 1712, 25 avril, janvier 1712 - 25 avril 1712; MC/ET/IX/583
    - Poussin (Pierre) maître fondeur rue du Cimetière § bail à .., 15 janvier 1712; MC/ET/IX/583
      bail; Poussin, Pierre
    - Mammes (Robert Nicolas) marchand mercier grossier joaillier rue Saint-Martin § Apprentissage, 29 janvier 1712; MC/ET/IX/583
      contrat d'apprentissage; Mammes, Robert Nicolas
    - Michel (Jacques) maître maçon entrepreneur de bâtiments rue St. Paul § Quittance, 1er février 1712; MC/ET/IX/583
      quittance; Michel, Jacques
    - Inventaire après décès de Charles Gallot, ancien gentilhomme du feu roi d'Angleterre Charles II, dressé à son domicile, rue Simon-le-Franc, à la requête de sa veuve Madeleine Hallé, de son exécuteur testamentaire et légataire universel, André-Agnès de Saint-André, écuyer de la princesse de Conti, (le testament olographe est joint), et à celle de sa nièce Madeleine Mongin, femme de Pierre Sevestre, procureur du roi au grenier à sel de Montmorency-Beaufort., 4 février 1712; MC/ET/IX/583
      Les tableaux sont estimés par Corneille van Dime, demeurant rue de l'Arbre-Sec, et André Tramblin, maîtres peintres.
      - 30 tableaux sur toile, sur bois et sur cuivre sans noms d'auteurs, estimés entre 3 et 300 livres, dont certains ont été rapportés par le sieur Hérault, peintre, à qui le défunt les avait confiés: sujets religieux, 13; (1 Martyre de saint Constant); mythologie, 1; portraits: 3 (Le Roi, la Reine, la Feue Reine-Mère); sujet historique, 1 (Les Filles romaines); genre, 2; paysages, 10.
      [TAPISSERIES].
      Histoire de Troyes [Troie], 6 pièces, 17 aunes de cours sur 3 ... 1.150 l.
      Documents du Minutier central concernant l'histoire de l'art (1700-1750), par Mireille Rambaud, tome II [études I à X, soit 2357 actes], Paris, Archives nationales, 1971, p. 812 (instrument de recherche imprimé dématérialisé, certaines notices sont plus détaillées dans la version intégrale accessible en ligne par la rubrique 'Autres instruments de recherche', voir contexte dans le Plan d’orientation général - Notaires de Paris, guides thématiques du Minutier).
    - Inventaire après décès de J. Jannart, dont sa bibliothèque., 10 février 1712; MC/ET/IX/583
      inventaire après décès; Jannart, J.
    - Félix (Antoine) graveur rue Royale § Procuration, 26 février 1712; MC/ET/IX/583
      procuration; Félix, Antoine
    - Bail pour six ans, par Philippe Jouet à Henri Sarron, procureur au parlement, d'un appartement au premier étage du corps de logis en aile d'une maison sise rue des Noyers, moyennant 450 livres de loyer annuel., 27 février 1712; MC/ET/IX/583
      Documents du Minutier central concernant l'histoire de l'art (1700-1750), par Mireille Rambaud, tome II [études I à X, soit 2357 actes], Paris, Archives nationales, 1971, p. 100 (instrument de recherche imprimé dématérialisé, certaines notices sont plus détaillées dans la version intégrale accessible en ligne par la rubrique 'Autres instruments de recherche', voir contexte dans le Plan d’orientation général - Notaires de Paris, guides thématiques du Minutier).
    - Duré (Claude), maître peintre sculpteur, place de Grève § présent à l'Inventaire, 28 février 1712; MC/ET/IX/583
    - Cressé (Gabriel Jacques) maître sculpteur rue Maubué § bail par .., 5 mars 1712; MC/ET/IX/583
    - DeVerlon (Pierre Clement), maître peintre doreur, rue Saint-Martin § Mariage de..., 8 mars 1712; MC/ET/IX/583
      contrat de mariage; Deverlon, Pierre Clement
    - Girard (Charles) maître maçon rue des Fontaines § Devis et marché (réparations), 4 avril 1712; MC/ET/IX/583
      devis; marché; Girard, Charles
    - Transport par André Rousseau, marchand plâtrier, bourgeois de Paris, demeurant faubourg Saint-Laurent, à Philippe Jouet, de 8.739 livres 6 sols 5 deniers, dues audit Rousseau par Paul Richard, maître charpentier, moyennant pareille somme., 9 avril 1712; MC/ET/IX/583
    - Caron (Gaspard) doreur rue de la Verrerie § Mariage de .., 17 avril 1712; MC/ET/IX/583
      contrat de mariage; Caron, Gaspard
    - Quittance par Antoine Benoist, peintre ordinaire du roi, demeurant rue des Saints-Pères, à Marie-Madeleine Hallé, veuve de Charles Gallot, gentilhomme du feu roi d'Angleterre, de 2.419 livres 2 sols 10 deniers, à savoir 2.500 livres dues audit Benoist et à la succession de sa femme Antoinette Houdaille pour les causes portées en l'acte passé entre ledit sieur Gallot et lesdits époux Benoist devant Le Vasseur, le 21 avril 1690, moins le prix d'un tour de lit de vieille indienne acheté par ledit Benoist à la vente des meubles de la succession dudit Gallot., 19 avril 1712; MC/ET/IX/583
      Documents du Minutier central concernant l'histoire de l'art (1700-1750), par Mireille Rambaud, tome II [études I à X, soit 2357 actes], Paris, Archives nationales, 1971, p. 205 (instrument de recherche imprimé dématérialisé, certaines notices sont plus détaillées dans la version intégrale accessible en ligne par la rubrique 'Autres instruments de recherche', voir contexte dans le Plan d’orientation général - Notaires de Paris, guides thématiques du Minutier).
    - Duré (Claude), maître peintre et Sculpteur, place de Greve § Quittance, 21 avril 1712; MC/ET/IX/583
    - Transaction entre Philippe Jouet et Paul Richard, demeurant rue de Vendôme, au sujet du paiement par ledit Richard de la somme ci-dessus. (voir le transport en date du 9 avril 1712), 24 avril 1712; MC/ET/IX/583
- Répertoire(s) de Louis AUVRAY, 9 décembre 1687 - 25 avril 1712; MC/RE/IX/5
  - Répertoire. 1687, 9 décembre - 1712, 25 avril, 9 décembre 1687 - 25 avril 1712; MC/RE/IX/5
    Informations concernant le classement et la cotation:
    Le niveau inférieur de description, quand il existe, correspond aux mentions d'actes contenues dans le répertoire. Parmi celles-ci, certaines peuvent y être décrites, de manière plus ou moins détaillée. Pour consulter l'acte proprement dit, il convient de rechercher la cote au niveau des articles (registre ou liasse) des minutes du notaire (cote de type 'MC/ET').